# Pedro Henrique Sousa de Lima

+55(11)952674355 · pedro.lima1979@hotmail.com · Linkedin · Cithub · Blog · Portfolio · TryHackMe

Olá! Sou um desenvolvedor Full Stack com mais de três anos de experiência, dedicado à cibersegurança. Realizo testes de penetração detalhados usando várias ferramentas e frameworks, e participo de CTFs online para aprimorar e aplicar meus conhecimentos. Meu trabalho é guiado por padrões de segurança como OWASP, NIST, ISO 27001 e ISO 27002, sempre incorporando práticas de segurança desde o início do desenvolvimento de software.

#### **SKILLS**

**Hard Skills:** PHP, JavaScript, SQL, Python, Bash, C/C++, Laravel, Docker, AWS, MySQL, PostgreSQL, Git, Linux, NMAP, Burp, Metasploit, SQLMap.

**Soft Skills:** Boas práticas de segurança web, Análise de infraestrutura, Code reviews, Adoção de arquitetura limpa e princípios SOLID, Conhecimento em Domain-Driven Design (DDD) para modelagem e desenvolvimento orientado a domínio.

#### EXPERIÊNCIA PROFISSIONAL

## Desenvolvedor Full Stack (Tabula.ead)

2023 - Present

- Desenvolvimento full stack com tecnologias como Laravel, PHP, MySQL, CSS, Bootstrap, JavaScript.
- Desenvolvimento em design e desenvolvimento de experiências do usuário (UX).
- Análise de infraestrutura voltada à cibersegurança em aplicação web.
- Realização de code reviews.
- Refatoração de código para eficiência e manutenção.
- Utilização de containers Docker.
- Adoção de arquitetura limpa e princípios SOLID.

#### CTFs Player (TryHackMe)

2023 - Present

- Participação ativa em desafios de Capture The Flag.
- Desenvolvimento e aprimoramento de habilidades em segurança cibernética, resolução de problemas e pensamento analítico.

### Desenvolvedor Full Stack (Lufan Soluções em Tecnologia) - Freelancer Abril/2023 - Julho/2023

- Desenvolvimento full stack com tecnologias como Laravel, MySQL, Bootstrap, JavaScript.
- Refatoração de código para eficiência e manutenção.
- Análise de infraestrutura voltada à cibersegurança em aplicação web.

### Desenvolvedor Full Stack (DKMA Tecnologia e Marketing) - Freelancer

2022 – 2023

- Desenvolvimento full stack com tecnologias como Laravel, NodeJS, React, MySQL.
- Desenvolvimento em design e desenvolvimento de experiências do usuário (UX).

## **EDUCAÇÃO**

#### Graduação em Análise e Desenvolvimento de Sistemas (ADS)

2023 – Present

• Trabalhei em projetos reais com colegas de turma, o que me proporcionou desenvolvimento em trabalho em equipe e habilidades técnicas.

#### **PROJETOS**

## **Basic-Types-of-Malware**

- Pesquisa e documentação sobre diferentes tipos de malware, incluindo vírus, worms, trojans, e ransomware.
- Desenvolvimento de exemplos de código para demonstrar o funcionamento básico dos malwares (C, C++ e Python).
- Disseminação de conhecimento sobre segurança cibernética e conscientização sobre ameaças virtuais.